【裁判字號】    99,簡上,44
【裁判日期】    990531
【裁判案由】    傷害
【裁判全文】
臺灣士林地方法院刑事判決              99年度簡上字第44號
上  訴  人  臺灣士林地方法院檢察署檢察官
被      告  甲○○
上列上訴人因被告傷害案件，不服本院98年度審簡字第1156號中
華民國98年12月31日第一審簡易判決（聲請簡易判決處刑案號：
臺灣士林地方法院檢察署98年度調偵字第235 號，檢察官聲請簡
易判決處刑後，本院簡易庭認不宜以簡易判決處刑，改依通常程
序審理，被告於原審準備程序中自白犯罪，原審認宜以簡易判決
處刑，而不經通常審判程序，逕以簡易判決處刑），提起上訴，
本院管轄之第二審合議庭判決如下：
    主    文
上訴駁回。
甲○○緩刑貳年。
    犯罪事實
一、甲○○、王貴勝為表兄弟，緣於民國98年3 月23日晚上9 時
    許，在其二人位於臺北縣淡水鎮○○路8 巷9 號住處，甲○
    ○之同居人蔡簡幼琴與王貴勝之同居人乙○○因細故發生爭
    執，甲○○見狀，竟基於傷害他人身體之犯意，持家中之西
    瓜刀（未扣案）砍乙○○之右手及左腰，致乙○○受有右上
    肢開放性傷口3 ×2 ×2CM 、左腹撕裂傷（3 ×0.5 ×0.5C
    M 、4 ×0.5 ×0.5CM 、6 ×0.5 ×0.5CM） 、左手擦傷2
    ×2CM 及右上臂三頭肌肌腱斷裂之傷害（王貴勝傷害甲○○
    部分，業經甲○○撤回告訴，並經本院以98年度審易字第21
    31號判決不受理確定），嗣經鄰居廖美春報案，而為警查悉
    上情。
二、案經乙○○訴由臺北縣政府警察局淡水分局報告臺灣士林地
    方法院檢察署檢察官偵查後聲請以簡易判決處刑，本院簡易
    庭認不宜以簡易判決處刑，改依通常程序審理，被告於原審
    準備程序中自白犯罪，原審認宜以簡易判決處刑，而不經通
    常審判程序，逕以簡易判決處刑。
    理    由
一、訊據被告甲○○對於上開傷害告訴人乙○○，致其受有右上
    肢開放性傷口3 ×2 ×2CM 、左腹撕裂傷（3 ×0.5 ×0.5C
    M 、4 ×0.5 ×0.5CM 、6 ×0.5 ×0.5CM） 、左手擦傷2
    ×2CM 及右上臂三頭肌肌腱斷裂之傷害等情，均坦承不諱（
    見原審卷第18頁、本院卷第31頁、第38頁反面），核與告訴
    人之指訴、同案被告王貴勝之供述、證人即當時在場之蔡簡
    幼琴、周振中、柯俊雄、廖美春等人之證述相符，並有馬偕
    紀念醫院淡水分院98年3 月24日乙種診斷證明書、98年4 月
    17日甲種診斷證明書、現場圖、現場照片等在卷可稽，均可
    佐被告前開出於任意性之自白與事實相符，得採為認定事實
    之證據。本件事證明確，被告犯行已堪認定，應依法論科。
二、核被告所為係犯刑法第277 條第1 項傷害罪。原審以被告前
    開犯行事證明確，依刑事訴訟法449 條第1 項、第3 項、第
    454 條第2 項，刑法第277 條第1 項、第41條第1 項前段，
    刑法施行法第1 條之1 量處被告有期徒刑6 月，並諭知以新
    台幣（下同）1 千元折算1 日之易科罰金折算標準，另說明
    被告用以傷害告訴人之西瓜刀1 把既未扣案，又非違禁物，
    且無從認定為被告所有之物，復無證據證明現仍存在，為免
    將來執行困難而不予宣告沒收，其認事用法及量刑均屬妥適
    （刑法第41條雖於98年12月30日【99年1 月1 日施行】修正
    公布，然就第1 項部分並無修正，是無比較新舊法之適用，
    亦併此敘明）。檢察官上訴意旨以原審未及考量被告未與告
    訴人和解、道歉，犯後態度不佳，且罔顧親戚之情誼，造成
    親戚間不和諧，量刑過輕，請求改以2 千元折算1 日之易科
    罰金折算標準等語，尚非有據，應予駁回。惟查，被告前未
    曾因故意犯罪受有期徒刑以上刑之宣告，有臺灣高等法院被
    告前案紀錄表附卷可憑，素行尚可，其因一時失慮致罹刑章
    ，且業於本院審理中與告訴人達成和解，賠償告訴人6 萬元
    ，並當庭對告訴人表達歉意，經告訴人表示不再追究（見本
    院卷第38頁），對所犯罪行顯具悔意，信其經此偵審程序及
    科刑後，自當知所警惕而無再犯之虞，因認原審所宣告之刑
    ，以暫不執行為適當，爰併諭知緩刑2 年，以啟自新。
據上論斷，應依刑事訴訟法第455條之1第1項、第 3項、第368條
，刑法第74條第1項第1款，判決如主文。
本案經檢察官蔡啟文到庭執行職務
中    華    民    國    99    年    5     月    31    日
                  刑事第七庭  審判長法  官  王美玲
                                    法  官  高雅敏
                                    法  官  黎惠萍
以上正本證明與原本無異。
本判決不得上訴。
                                    書記官  林志忠
中    華    民    國    99    年    5     月    31    日

司法院資訊處製作；財團法人民間司法改革基金會備份。
